臺灣桃園地方法院民事判決
110年度訴字第2305號
原      告  陳建中  
訴訟代理人  林君鴻律師
            林育瑄律師
被      告  邱柏仁  


訴訟代理人  黃毓然律師
上列當事人間請求侵權行為損害賠償事件，本院於民國111年6月
10日言詞辯論終結，判決如下：
    主  文
原告之訴及假執行之聲請均駁回。
訴訟費用由原告負擔。
     事實及理由
一、原告主張：伊與訴外人甲○○於民國94年7月22日結婚，且婚
    姻關係仍存續中，甲○○因工作關係結識被告，因業務往來萌
    生情愫，被告明知甲○○為有配偶之人，竟仍與甲○○交往，甚
    至單獨出遊、發生性行為，自110年3月起至同年6月間有親
    密之LINE對話紀錄及合照，顯已逾越正常社交範圍而侵害伊
    之配偶權，爰依民法第184條第1項、第195條第1項、第3項
    規定，請求被告賠償非財產上損害新臺幣（下同）100萬元
    等語。並聲明：㈠被告應給付原告100萬元，及自起訴狀繕本
    送達之翌日起至清償日止，按年息5%計算之利息；㈡願供擔
    保，請准宣告假執行。　　
二、被告則以：伊否認有侵害原告配偶權之事實，原告提出之LI
    NE對話紀錄為文字檔，內容可任意增刪，伊否認對話紀錄之
    真正，也不知道甲○○為有配偶之人，伊與甲○○僅有業務上往
    來，並未逾越一般社交規矩等語，資為抗辯。並聲明：㈠原
    告之訴及假執行之聲請均駁回；㈡如受不利判決，願供擔保
    ，請准宣告免為假執行。　
三、得心證之理由：
  ㈠按當事人主張有利於己之事實者，就其事實有舉證之責任，
    民事訴訟法第277條前段定有明文。所謂「證明」係當事人
    提出之證據方法，足使法院產生堅強心證，可以確信其主張
    為真實者。民事訴訟如係由原告主張權利者，應先由原告負
    舉證之責，若原告先不能舉證，以證實自己主張之事實為真
    實，則被告就其抗辯事實即令不能舉證，或其所舉證據尚有
    疵累，亦應駁回原告之請求（最高法院17年上字第917號判
    例意旨參照）。次按因故意或過失，不法侵害他人之權利者
    ，負損害賠償責任。故意以背於善良風俗之方法，加損害於
    他人者亦同。不法侵害他人之身體、健康、名譽、自由、信
    用、隱私、貞操，或不法侵害其他人格法益而情節重大者，
    被害人雖非財產上之損害，亦得請求賠償相當之金額。前開
    規定，於不法侵害他人基於父、母、子、女或配偶關係之身
    份法益而情節重大者，準用之，民法第184條第1項、第195
    條第1項前段、第3項分別定有明文。上開民法第195條第3項
    係規定不法侵害他人基於父、母、子、女或配偶關係之身份
    法益而「情節重大」之情形，是已婚之人與配偶以外之人間
    之相處、往來行為，若非已逾社會一般通念所能忍受之範圍
    ，縱有讓人非議之處，亦難認屬侵害配偶關係之身份法益情
    節重大，即與民法第195條第3項規定不相符合。本件原告主
    張被告有不法侵害其基於配偶關係之身分法益而情節重大等
    情，為被告所否認，原告自應就其主張之事實，負舉證責任
    。
  ㈡原告雖提出被告與甲○○間LINE對話紀錄文字檔列印資料（見
    本院卷第31-88頁），證明被告與甲○○確有不正常交往之行
    為，惟被告否認上開對話紀錄形式上之真正，且LINE對話紀
    錄匯出成文字檔後可重新編文字內容，而原告未能提出上開
    對話紀錄之LINE訊息擷圖，復因甲○○拒絕證言而捨棄調查其
    證詞（見本院卷170頁），故無從認定上開LINE對話紀錄內
    容為真實。又原告雖主張上開LINE對話紀錄內容包含原告無
    從知悉之甲○○在公司之八卦及其與閨密間之互動情形，可證
    上開LINE對話紀錄為真正云云，惟不論上開LINE對話紀錄是
    否包含原告無從知悉之內容，被告與甲○○間之對話內容均有
    經重新編輯修改之可能，尚無從憑此即得遽認有關被告與甲
    ○○間之上開LINE對話紀錄為真正。原告既未能證明其提出之
    有關被告與甲○○間LINE對話紀錄為真正，則上開LINE對話紀
    錄即無證據力，自無從證明被告與甲○○有不正當之交往關係
    。
  ㈢原告另提出被告與甲○○之照片4張（見本院卷第175頁），欲
    證明被告與甲○○有不正當之交往關係。然觀諸上開照片，其
    中1張為2人面對鏡頭，被告身著深色POLO衫，甲○○頭戴淺色
    棒球帽，雙手握拳置兩頰，前方有1張「當貓檔案」牌示；
    其中1張為甲○○用手機自拍全身鏡中的自己；其中1張為被告
    熟睡，露出右肩；其中1張為甲○○自拍自己，右後方為被告
    熟睡模樣。參諸上開照片內容，甲○○均衣著完整，與被告亦
    無親密舉止，縱認甲○○於被告熟睡時仍滯留被告住處，有遭
    他人非議之處，亦不足以認定必有發生逾越一般男女交往之
    情形，而對原告之配偶權造成侵害，亦難認已達情節重大之
    程度。原告執上情主張被告侵害其配偶權且情節重大，尚難
    採憑。
四、綜上所述，原告未能證明被告與甲○○有逾越一般男女交往之
    行為，原告主張被告侵害其配偶權且情節重大，並依民法第
    184第1項前段、第195條第1、3項規定，請求被告給付100萬
    元，及自起訴狀繕本送達之翌日起至清償日止，按年息5%計
    算之利息，為無理由，應予駁回。原告既受敗訴判決，其假
    執行之聲請即失所依附，不應准許，併此敘明。
五、本件事證已臻明確，兩造其餘攻擊防禦方法及未經援用之證
    據，經核與判決之結果不生影響，爰不逐一論述，附此敘明
    。
六、訴訟費用負擔之依據：民事訴訟法第78條。
中　　華　　民　　國　　111 　年　　7 　　月　　8 　　日
                  民事第一庭    法　官　郭俊德
以上正本係照原本作成
如對本判決上訴，須於判決送達後 20 日內向本院提出上訴狀。
如委任律師提起上訴者，應一併繳納上訴審裁判費。
中　　華　　民　　國　　111 　年　　7 　　月　　11　　日
                                書記官　蕭尹吟